【裁判字號】    97,抗,347
【裁判日期】    971028
【裁判案由】    本票裁定
【裁判全文】
臺灣臺中地方法院民事裁定               97年度抗字第347號
抗  告  人  丙○○
            乙○○
相  對  人  甲○○
上列當事人間本票准許強制執行事件，抗告人對於民國97年8月
19日本院簡易庭所為97年度司票字第6969號裁定提起抗告，本院
合議庭裁定如下：
    主    文
抗告駁回。
抗告程序費用新臺幣壹仟元由抗告人負擔。
    理    由
一、抗告意旨略以：本件係由抗告人丙○○與債權人方面接洽，
    且抗告人已陸續支付本金及利息，所支付金額已十分龐大，
    故目前早已清償一部分本金，又聲請人已與抗告人達成協議
    ，另約定分期還款辦法，故本件聲請，並無理由，又聲請人
    已向抗告人丙○○收取高額之利息，超過民法最高利息額之
    限定等語，爰依法提出抗告，請求廢棄原裁定等語。
二、按執票人向本票發票人行使追索權時，得聲請法院裁定後強
    制執行，票據法第123條定有明文。又本票執票人，依票據
    法第123條規定，聲請法院裁定許可對發票人強制執行，係
    屬非訟事件，此項聲請之裁定及抗告法院之裁定，僅依非訟
    事件程序，以審查強制執行許可與否，並無確定實體上法律
    關係存否之效力，法院僅就本票形式上之要件是否具備予以
    審查，即為已足，至於當事人間實體上之爭執，應循訴訟程
    序以資解決，要非非訟裁定法院所得審酌（最高法院56年台
    抗字第714號、57年台抗字第76號判例參照）。查本件相對
    人主張：其執有抗告人簽發如原裁定所示之本票3張，並免
    除作成拒絕證書，詎屆期提示未獲付款，依票據法第123條
    規定聲請裁定許可強制執行等情，已據其提出本票3張為證
    ，原裁定予以准許，並無不合。抗告意旨雖謂：抗告人已陸
    續支付本金及利息，所支付金額已十分龐大，早已清償一部
    分本金，又聲請人已與抗告人達成協議，另約定分期還款辦
    法，又聲請人已向抗告人丙○○收取高額之利息，超過民法
    最高利息額之限定等語。惟抗告人主張之前揭情節，核屬實
    體上之爭執，應由抗告人另行提起訴訟資以解決，非本件非
    訟事件得為審究。從而本件抗告為無理由，應予駁回。
三、又對於非訟事件，依法應由關係人負擔費用者，法院裁定命
    關係人負擔時，應一併確定其數額，非訟事件法第24條第1
    項定有明文，爰依法確定本件抗告程序費用額如主文第2項
    所示。
四、據上論結，本件抗告為無理由，依非訟事件法第46條、第21
    條第2項、第24條第1項，民事訴訟法第495條之1第1項、第
    449條第1項、第78條，裁定如主文。
中    華    民    國    97    年    10    月    28    日
                  民事第三庭    審判長法  官  林洲富
                                      法  官  許石慶
                                      法  官  曹宗鼎
上正本係照原本作成。
本裁定不得再抗告。
中    華    民    國    97    年    10    月    31    日
                                      書記官  黃聖心


司法院資訊處製作；財團法人民間司法改革基金會備份。
